【裁判字號】    99,易,389
【裁判日期】    990602
【裁判案由】    贓物
【裁判全文】
臺灣苗栗地方法院刑事判決               99年度易字第389號
公  訴  人  臺灣苗栗地方法院檢察署檢察官
被      告  乙○○
上列被告因贓物等案件，經檢察官提起公訴（99年度偵字第2142
號），本院判決如下：
    主  文
乙○○收受贓物，累犯，處拘役參拾日，如易科罰金，以新臺幣
壹仟元折算壹日。
    事  實
一、乙○○曾犯販賣毒品、吸食毒品及違反野生動物保育法等罪
    嫌，經法院分別判決處7 年2 月、6 月及7 月，吸食毒品罪
    嫌及違反野生動物保育法罪嫌部分，後分別經減刑為3 月及
    3 月15日，合併應執行有期徒刑7 年6 月確定，於民國96年
    10月6 日，假釋付保護管束期滿執行完畢，詎猶不知悔改，
    其明知友人傅勝（另案審理）所持有之Garmin廠牌之衛星
    導航機1台（型號：Nuvi、機身號碼：1AL000726號，屬甲○
    ○所有，於民國98年8月28日下午5時許，在苗栗縣竹南鎮龍
    鳳里龍鳳漁港停車場內，由傅勝竊取而得）係來路不明之
    贓物，竟仍基於收受贓物之故意，於民國98年9 月29日前一
    日，在苗栗縣苗栗市○○路晶華遊藝場對面巷子內，向傅勝
    收受上開衛星導航機贓物1 台，並允將代為尋找充電器。
    嗣於98年9 月29日晚間10時55分許，乙○○騎乘重機車配戴
    上開衛星導航機（包覆保鮮膜）行經苗栗縣苗栗市○○路58
    號前並將重機車停放該處，且於該處徒步來回徘徊時，適有
    執行勤務之員警黃建勳、張聖志行經該處發覺可疑而攔檢，
    經乙○○同意並主動交付該衛星導航機，並由員警利用該衛
    星導航機內設定之「自家點」尋獲甲○○，於詢問甲○○得
    知係失竊物品後，始查悉上情。
二、案經臺灣苗栗地方法院檢察署檢察官主動簽分偵查起訴。
    理  由
一、證據能力之認定
  (一)按被告以外之人於偵查中向檢察官所為之陳述，除顯有不可
    信之情況者外，得為證據，刑事訴訟法第159 條之1 第2 項
    有明文規定，現階段刑事訴訟法規定檢察官代表國家偵查犯
    罪、實施公訴，依法其有訊問被告、證人及鑑定人之權，證
    人、鑑定人且須具結，而實務運作時，檢察官偵查中向被告
    以外之人所取得之陳述，原則上均能遵守法律規定，不致違
    法取供，其可信度極高，職是，被告以外之人前於偵查中已
    具結而為證述，除反對該項供述得具有證據能力之一方，已
    釋明「顯有不可信之情況」之理由外，即不宜遽指該證人於
    偵查中之陳述不具證據能力。本件證人傅勝、甲○○等2
    人於偵查中在檢察官前所為陳述，已經依法具結，並無證據
    顯示檢察官在偵查時有不法取供之情形，亦查無證據顯示上
    開證述有顯不可信之情況，是證人於偵查中之證言自具有證
    據能力。
  (二)苗栗縣警察局苗栗分局搜索扣押筆錄、扣押物品目錄表各1
    紙（見偵查卷第12至15頁），係公務員職務上製作之紀錄文
    書，無顯不可信之情況，依刑事訴訟法第159 條之4 第1 款
    ，得為證據。
  (三)苗栗縣警察局苗栗分局北苗派出所員警拍攝之現場照片4 張
    ，係承辦員警依機器之功能，攝錄實物形貌而形成之圖像，
    非屬人類意思表達之言詞或書面陳述，不含供述要素，當不
    在刑事訴訟法第159 條第1 項規定「被告以外之人於審判外
    之言詞或書面陳述」之範圍內，性質上應屬於非供述證據，
    而無傳聞法則之適用（最高法院97年度台上字第3854號判決
    意旨參照），又無證據證明係實施刑事訴訟程序之公務員因
    違背法定程序而取得，且與本案待證事實具有自然之關聯性
    ，況被告於本案言詞辯論終結前亦未聲明異議，故上開照片
    得為證據。
  (四)被害人甲○○所出具之贓物認領保管單係領回失竊物品之憑
    證，其正確性高，堪認於可信之特別情況下製作之文書，依
    刑事訴訟法第159 條之4 第3 款規定，得為證據。
二、上揭犯罪事實，經被告於本院審理中坦承不諱，核與證人傅
    勝、甲○○於檢察官偵訊對質詰問之內容大致相符，且有
    苗栗縣政府警察局苗栗分局扣押筆錄、扣押物品目錄表各1
    紙、查獲照片4 張、被害人甲○○所出具贓物認領保管單1
    紙附卷可證，足認被告之自白與事實相符。被告之犯行，可
    以認定，應予論罪科刑。
三、論罪部分
    核被告乙○○所為，係犯刑法第349 條第1 項之收受贓物罪
    。又被告有犯罪事實欄一前段所載之罪刑執行情形，此有臺
    灣高等法院被告全國前案紀錄表1 份附卷可佐，其於上述案
    件執行完畢後，5 年內故意再犯本件有期徒刑以上之罪，為
    累犯，應依刑法第47條第1 項之規定加重其刑。爰審酌被告
    犯罪動機、目的、手段、所收受贓物之價值，得手的衛星導
    航機業經發還被害人，損害非鉅，及其犯後態度等一切情狀
    ，量處如主文所示之刑，併諭知易科罰金之折算標準，以示
    懲儆。
四、適用之法律
（一）刑事訴訟法第299 條第1 項前段。
（二）刑法第349 條第1 項、第47條第1 項、第41條第1 項前段
      。
（三）刑法施行法第1 條之1 第1 項、第2 項前段。
本案經檢察官陳文貴到庭執行職務。
中    華    民    國    99    年    6     月     2    日
                  刑事第一庭  法  官  溫耀源
以上正本證明與原本無異。
如不服本判決應於收受判決後10日內向本院提出上訴書狀，並應
敘述具體理由。其未敘述上訴理由者，應於上訴期間屆滿後20日
內向本院補提理由書( 均須按他造當事人之人數附繕本) 「切勿
逕送上級法院」。告訴人或被害人如對本判決不服者，應具備理
由請求檢察官上訴，其上訴期間之計算係以檢察官收受判決正本
之日期為準。
                              書記官  劉秋雯
中    華    民    國    99    年    6     月     2    日
附錄論罪科刑法條：
中華民國刑法第349 條第1 項
收受贓物者，處3 年以下有期徒刑、拘役或500 元以下罰金。

司法院資訊處製作；財團法人民間司法改革基金會備份。
